臺灣高雄地方法院刑事判決　　　　　　　94年度易字第1132號
公　訴　人　臺灣高雄地方法院檢察署檢察官
被　　　告　己○○
上列被告因竊盜案件，經檢察官提起公訴（94年度偵字第7451號
、第9060號）及移送併辦（94年度偵字第10456 號、第11289 號
），本院合議庭裁定由受命法官獨任進行簡式審判程序，判決如
下：
    主  文
己○○連續攜帶兇器，毀越安全設備，於夜間侵入住宅竊盜，累
犯，處有期徒刑壹年貳月，並應於刑之執行前，令入勞動場所強
制工作參年。
    事  實
一、己○○前於民國91年間因違反毒品危害防制條例案件，經臺
    灣高雄地方法院於92年11月28日以92年度訴字第1884號判處
    有期徒刑8 月確定，入監執行後，於93年10月31日縮刑期滿
    執行完畢。詎猶不知悔改，竟基於意圖為自己不法之所有之
    概括犯意，自94年3 月5 日起至同年4 月28日止，徒手或持
    客觀上足供兇器使用之一字型起子、菜刀等為工具，連續竊
    取他人財物，供已花用，其先後犯行如下：
(一)於94年3 月5 日10時至17時許間某時，在任鳳珠位於高雄縣
    林園鄉○○村○○路27號之住宅，徒手破壞該屋窗戶之安全
    設備後，踰越該窗戶侵入住宅，竊取房間內矮櫃上ＣＤ音響
    1 台。得手離去後，因該音響不堪使用而丟棄。
(二)於94年3 月10日9 時30分許，趁陳建福位於高雄縣林園鄉○○村○○路93號之大門未上鎖之際侵入住宅，至二樓房間竊
    取陳建福所有之金戒只1 只、金手鐲1 只、金項鍊4 條。得
    手後，將上開金項鍊1 條及金戒指1 只（其餘則已丟棄）交
    予不知情之友人劉益利轉賣予不知情之金山銀樓負責人吳泰
    璋，賣得新台幣（下同）1 萬餘元並花用完畢。
(三)於94年3 月12日17時許，侵入辛○○位於高雄縣林園鄉○○
    村○○路80號住處二樓陽台後，持其在辛○○住處外拾獲客
    觀上充兇器使用之一字型起子1 支，撬毀該屋二樓房間門鎖
    ，進入房間內竊取辛○○置於書桌抽屜內之現金7,400 元。
    嗣辛○○返家後發覺遭竊報警，經警依據辛○○提供之監視
    錄影帶而循線查獲上情，並扣得贓款500 元，其餘款項則已
    花用殆盡。
(四)於94年4 月1 日14時，從乙○○位於高雄縣林園鄉○○村○○路98號住處二樓鐵門侵入後（侵入住宅未據告訴），至廚
    房拿取菜刀1 把，破壞二樓房門上之喇叭鎖，進入房間內竊
    取鑲貓眼石手鍊?條、鑲石套鍊1 條、1 元、5 元、10 元
    硬幣共1,000 元。得手後，將上開1,000 元贓款花用完畢。
    嗣被害人乙○○向高雄縣政府警察局報案，經該局於94年5
    月5 日11時，持高雄地方法院94年度聲搜字第1502號搜索票
    ，前往被告位於高雄縣林園鄉○○村○○路79號執行搜索，
    始查悉上情。
(五)於94年4 月5 日15時至16時許，見丙○○位於高雄省林園鄉
    ○○村○○路12號之住處大門未上鎖即推門進入（侵入住宅
    未據告訴），持丙○○所有置放於二樓神桌上之打火機，將
    二樓房門上之塑膠門板燒一破洞後，將手伸入該破洞打開門
    鎖進入房間內，竊取丙○○所有放置於餅干盒內之之1 元、
    5 元、10元硬幣共3,000 餘元。得手後，將上開硬幣攜至超
    商換取鈔票3,200 元並花用殆盡。嗣丙○○返家後發覺遭竊
    報警，經警循線追查，始悉上情。
(六)於94年4 月11日9 許，侵入壬○○位於高雄縣林園鄉○○村
    ○○路33巷17之4 號住處後（侵入住宅未據告訴），至廚房
    拿取菜刀一把，破壞二樓房間窗戶之安全設備，進入房間內
    竊取壬○○置於桌上之三星牌手機一支（門號為0000000000
    ）。得手後，將手機轉賣給不知情之金永利通訊行（設於高
    雄縣林園鄉○○路○段34號）負責人林世明，得款1,700 元
    並花用完畢。嗣壬○○向高雄縣政府警察局報案，經該局於
    94 年5月5 日上午11時，持高雄地方法院94年度聲搜字第
    1502 號 搜索票，前往被告位於高雄縣林園鄉○○村○○路
    79號執行搜索，始查悉上情。
(七)於94年4 月14日22時20分許，見庚○○位於高雄縣林園鄉○○村○○路33巷17之4 號之住處大門旁小側門未上鎖即進入
    （侵入住宅未據告訴），至廚房拿取菜刀1 把，破壞一樓房
    間窗戶之安全設備後，進入房間內竊取金戒指1 只、10元、
    5 元硬幣約1,000 元。得手後於攜離之際，為庚○○發現，
    遂迅速逃離現場。而庚○○發現上開物品遭竊後，乃由其家
    人前往己○○住處要回上開失竊金戒指，惟約1,000 元硬幣
    已為己○○花用完盡。嗣庚○○向高雄縣政府警察局報案，
    經該局於94年5 月5 日上午11時，持高雄地方法院94年度聲
    搜字第1502號搜索票，前往被告位於高雄縣林園鄉○○村○○路79號執行搜索，始查悉上情。
(八)於94年4 月18日12時許，在高雄縣林園鄉○○村○○路72號
    住處騎樓，竊取黃王美蘭放置於麵攤置物櫃上之現金700 元
    。
(九)於94年4 月23日9 時許，見謝萬發位於高雄縣林園鄉○○村
    ○○路133 號住處大門未關即侵入（侵入住宅部分未據告訴
    ），徒手竊取二樓房間內千元紙鈔5 張、存錢桶1 個（內有
    硬幣約5,000多元），共計竊得10,000 多元。
(十)於94年4 月28日10時30分許，在甲○○設於高雄縣林園鄉○○村○○路42號西藥房內，徒手竊取辦公桌抽屜內之紙鈔及
    硬幣共1700元。得手後於攜離之際，為甲○○發現，乃迅速
    逃離。甲○○隨即報警，經警循線追緝而查悉上情。
二、案經被害人辛○○、丙○○、甲○○、陳建福、乙○○、壬○○告訴暨高雄縣政府警察局、高雄縣政府警察局林園分局
    報請臺灣高雄地方法院檢察署檢察官偵查起訴及移送併辦。
    理  由
一、本件被告己○○所犯係死刑、無期徒刑、最輕本刑為3 年以
    上有期徒刑以外之罪，其於準備程序中就被訴事實為有罪之
    陳述，經告知簡式審判程序之旨，並聽取公訴人、被告及辯
    護人之意見後，本院合議庭認為適宜而裁定由受命法官獨任
    進行簡式審判程序，先予敘明。
二、上揭事實，業據被告迭於警詢、偵查及本院審理時坦承不諱
    ，核與證人即被害人任鳳珠、陳建福、辛○○、乙○○、丙○○、壬○○、庚○○、黃王美蘭、謝萬發、甲○○10 人
    於警詢及偵查中指證失竊財物之情節大致相符，並有被害人
    辛○○出具之贓物認領保管收據一紙、被告侵入辛○○住宅
    之監視錄影帶一捲及翻拍照片四張、失竊現場照片8 張（丙○○二樓房間門被破壞照片及餅干盒存錢筒照片3 張、甲○○西藥房及辦公桌抽屜照片5 張）在卷可稽。雖關於被告侵
    入林園鄉○○村○○路12號竊取丙○○所有置放於餅干盒內
    硬幣金額幾何乙節，證人丙○○於警詢及本院審理時固均證
    稱其被竊金額係10,000餘元，而與被告供述其竊得之金額有
    所出入，惟此業據被告迭於警詢、偵查及本院審理中堅詞否
    認，並供稱：其於94年4 月5 日下午3 時許，在高雄縣林園
    鄉○○村○○路12號竊取丙○○所有置於餅干盒內之硬幣，
    僅有3,000 餘元，並於竊得當日計算過後，拿到超商換取鈔
    票，共換得3,200 元，非如被害人證述之10,000餘元等語（
    詳見94年4 月11日94年度偵字第9060號警詢筆錄第2 頁、94
    年5 月11日高雄地檢署94年度偵字第9060號偵訊筆錄第2 頁
    、本院94年7 月5 日移審訊問筆錄第2 頁、94年8 月1 日準
    備程序筆錄第4 頁），經核與證人丁○○即被害人丙○○之
    兄長於警詢時證述：「（問：於何時？何地遭竊盜？）是於
    94 年4月5 日17時30分許，在高雄縣林園鄉○○村○○路12
    號住處，發現遭人侵入竊取財物。（遭竊何物？損失價值多
    少？）硬幣1 元、5 元、10元的，新台弊計3,000 元左右。
    」之情節相符（詳見94年5 月11日94年度偵字第10456 號第
    92 、93 頁警詢筆錄），而依證人即被害人丙○○於本院審
    理時陳稱：「（檢察官問：失竊多少財物？確實數字是多少
    ？）大約壹萬多元，是放在存錢筒，都是零錢，我平常沒有
    在計算，不知道確實數目多少。」、「（檢察官問：你如何
    估算失竊的錢有壹萬多元？）我以前曾經存過存錢筒的一半
    高度，拿去換紙鈔約一、二萬元。這次我失竊時，也是存到
    存錢筒的一半高度。」等語（詳見本院94年8 月15日審判筆
    錄第7 頁、第9 頁），顯見丙○○亦未能明確判定失竊金額
    究為多少，此部分既屬無其他積極證據足認丙○○遭竊金額
    確為10,000餘元，依證據裁判原則及罪疑唯輕之法理，自應
    以被告前揭自白竊取之金額，方為可取。綜上證據，足見被
    告自白，核與事實相符。本件事證明確，被告前開犯行，洵
    堪認定，應予依法論科。
二、按刑法第321 條第1 項第2 款之「門扇」專指門戶而言，且
    毀壞裝置於門上構成門扇之一部之喇叭鎖及其他門鎖，係毀
    壞門扇之行為，而與毀壞附加於門上之掛鎖係屬毀壞安全設
    備之行為有間（最高法院83年度台上字第3856號、69年台上
    字第776 號判決意旨參照），另所謂「其他安全設備」，指
    門扇、牆垣以外，依通常觀念足認防盜之一切設備而言，如
    附掛於門上之掛鎖、窗戶、冷氣孔、屋頂等即屬之；次按一
    字型起子及菜刀，均係金屬材質製成，質地堅硬或銳利，可
    持之傷害人之身體、生命，而對人之安全構成威脅，自均屬
    兇器無訛。是核被告就犯罪事實欄一 (二)所 為，係犯刑法
    第320 條第1 項之普通竊盜罪及刑法第306 條第1 項之侵入
    住宅罪；就犯罪事實欄一 (八)、 (九)、 (十)所 為，均係
    犯刑法第320 條第1 項之普通竊盜罪；就犯罪事實欄一 (一
    )、 (五)所為，係分別犯刑法第321 條第1 項第2 款之毀越
    安全設備竊盜罪及毀越門扇竊盜罪；就犯罪事實欄一 (三)
    所為，係犯刑法第321 條第1 項第2 款、第3 款之攜帶兇器
    毀越門扇竊盜罪及刑法第306 條第1 項之侵入住宅罪；就犯
    罪事實欄 (四)、 (六)所為，係分別犯刑法第321 條第1 項
    第2款 、第3 款之攜帶兇器毀越門扇竊盜罪及攜兇器毀越安
    全設備竊盜罪；另就犯罪事實欄一 (七)所 為，係犯刑法第
    321 條第1 項第1 款、第2 款、第3 款之攜帶兇器、毀越安
    全設備於夜間侵入住宅竊盜罪。被告所犯上開普通竊盜罪、
    加重竊盜罪與侵入住宅罪間，有方法、目的之牽連關係，應
    依刑法第55條之規定，分別從一重之普通竊盜罪及攜帶兇器
    毀越門扇竊盜罪處斷。再按刑法第56條所謂「同一罪名」，
    係指基於概括之犯意，連續數行為，觸犯構成犯罪要件相同
    之罪名者而言，依此原則，屬於加重條件者，如刑法第320
    條與第321 條，得認為係「同一罪名」而成立連續犯（最高
    法院67年度第6 次暨第7 次刑事庭庭推總會議決議（一）參
    照）。準此，被告前揭10次竊盜犯行，時間緊接，犯罪構成
    要件相同，顯係基於概括犯意反覆為之，為連續犯，應依刑
    法第56條之規定，論以情節較重即犯罪事實欄一 (七)之 攜
    帶兇器，毀壞安全設備，於夜間侵入住宅竊盜一罪，並加重
    其刑。至檢察官移送併案審理部分（94年度偵字第10456 號
    、第11289 號）即犯罪事實欄一 (一)、 (二)、 (四)、 (
    六)、 (七)、 (八)、 (九)、 (十)等 犯行，固未據公訴人
    起訴，惟此部分之犯罪事實與已起訴經論罪部分，既具有連
    續犯之裁判上一罪關係，亦為起訴效力所及，本院自應併予
    審理。查被告前於民國91年間因違反毒品危害防制條例案件
    ，經臺灣高雄地方法院於92年11月28日以92年度訴字第1884
    號判處有期徒刑8 月確定，入監執行後，於93年10月31日縮
    刑期滿執行完畢，此有臺灣高等法院被告前案紀錄表及臺灣
    高雄地方法院檢察署刑案資料查註紀錄表在卷可稽，其於受
    有期徒刑執行完畢後，5 年以內再犯本件有期徒刑以上之罪
    ，為累犯，應依刑法第47條之規定，遞加重其刑。爰審酌被
    告正值年壯時期，不思勤奮工作，以賺取應得之報酬，竟以
    不勞而獲之手段多次行竊，且行竊時數次攜帶客觀上足對人
    之生命、身體構成危險之兇器，甚至於夜間潛入住家內行竊
    ，嚴重破壞社會治安，幸未因而加害任何人，所竊取之財物
    價值不低，以及犯罪後坦承犯行，態度尚稱良好等一切情狀
    ，量處如主文所示之刑。另被告於94年3 、4 月之短期間內
    ，連續為本案10次竊盜，犯行遍及左鄰右舍，致鄰里人人自
    危，期間雖曾數度為警查獲，竟仍不知警惕，屢再違犯，顯
    見其有犯竊盜罪之習慣甚明，是非令其強制工作不足以矯正
    其惡習，爰依竊盜犯贓物犯保安處分條例第3 條第1 項第1
    款、第5 條第1 項前段規定，併予諭知其於刑之執行前，令
    入勞動場所強制工作3 年，期能養成勞動習慣及就業能力，
    以資矯治。至被告用以破壞門窗之一字型起子1 支、菜刀3
    把、打火機1 個，因未扣案，且業據被告陳稱該等物品均係
    在各該被害人房屋內取得，用後隨即丟置在被害人屋內，並
    非其所有之物等語在卷，且被害人亦到庭證述其家中確有打
    火機屬實（詳見本院94年8 月15日審判筆錄第8 頁），而本
    院尚查無其他積極證據足認前揭物品確係被告所有，是爰不
    另為沒收之諭知，附此敘明。
據上論斷，應依刑事訴訟法第273 條之1 第1 項、第299 條第1
項前段，刑法第56條、第321 條第1 項第1 、2 、3 款、第47條
，竊盜犯贓物犯保安處分條例第3 條第1 項第1 款、第4 條、第
5 條第1 項前段，判決如主文。
本案經檢察官戊○○到庭執行職務。
中　　華　　民　　國　　94　　年　　9 　　月　　26　　日
                  刑事第十二庭  法　官  林書慧
以上正本證明與原本無異。
如不服本判決，應於判決送達後10日內，向本院提出上訴狀。
                                書記官  鍾錦祥
中　　華　　民　　國　　94　　年　　9 　　月　　27　　日
附錄本判決論罪科刑之法條：
刑法第 321 條
犯竊盜罪而有左列情形之一者，處六月以上、五年以下有期徒刑
：
一、於夜間侵入住宅或有人居住之建築物、船艦或隱匿其內而犯
    之者。
二、毀越門扇、牆垣或其他安全設備而犯之者。
三、攜帶兇器而犯之者。
四、結夥三人以上而犯之者。
五、乘火災、水災或其他災害之際而犯之者。
六、在車站或埠頭而犯之者。
前項之未遂犯罰之。
